臺灣板橋地方法院刑事判決　　　　　　　　　　　　　九十三年度易緝字第八八號
　　公　訴　人　臺灣板橋地方法院檢察署檢察官
　　被　　　告　乙○○
右列被告因違反動產擔保交易法案件，經檢察官提起公訴（九十二年度偵字第一五八
六四號），暨移送併辦（九十二年度偵字第一五八六四號），本院依簡式審判程序判
決如左：
    主  文
乙○○連續動產擔保交易之債務人，意圖不法之利益，將標的物出質，致生損害於債
權人，累犯，處有期徒刑陸月，如易科罰金，以佰元折算壹日。
    事  實
一、乙○○前曾於民國八十三年間因侵占罪，經本院判處有期徒刑七月，緩刑四年確
    定，嗣因於緩刑期內復於八十六年間犯侵占罪，經本院判處有期徒刑六月確定，
    於八十七年一月三十一日執行完畢；嗣並經撤銷前案緩刑入監執行，於八十八年
    十月十五日執行完畢。詎猶不知悔改，於九十二年一月間向宜岱汽車實業有限公
    司購買ＢＭＷ牌三一八ＩＳＡ型一九九八年份車號ＣＹ─０三一八號自用小客車
    一輛，於九十二年一月七日以動產抵押之方式，向台新國際商業銀行股份有限公
    司（下稱台新銀行）設定新臺幣（下同）九十三萬元之動產抵押權，貸款五十七
    萬元，以每月為一期共分六十期清償，期間自九十二年二月六日起至九十六年一
    月六日止，於每月六日應清償本息一萬八千八百六十七元，約定標的物存放處所
    為臺北縣土城市○○街十八號。乙○○為動產擔保交易之債務人，詎其竟基於意
    圖不法利益之概括犯意，於九十二年一月十日，將上開車輛典當而出質予位在臺
    北縣三重市之某當鋪業者，並自九十二年四月六日起即未按期繳納分期付款，上
    開車輛並因乙○○未能將上開車輛回贖而流當，致生損害於債權人台新銀行。又
    乙○○於九十二年一月間另向匯豐汽車股份有限公司（下稱匯豐公司）購買三陽
    牌ＶＡ─Ｇ型車一九九七年份車號五Ｔ—五五０三號自小客車一輛，於九十二年
    一月十六日以動產抵押之方式，向遠東國際商業銀行股份有限公司（下稱遠東銀
    行）設定二十九萬三千八百三十二元之動產抵押權，貸款二十二萬元，以每月為
    一期共分三十六期清償，期間自九十二年二月十七日起至九十五年一月十七日止
    ，於每月十七日應清償本息八千一百六十二元，約定標的物存放處所為臺北縣土
    城市○○街十八號，遠東銀行復於九十二年四月八日將貸款債權連同動產抵押權
    轉讓予匯豐公司。詎乙○○為動產擔保交易之債務人，復承同前之犯意，於九十
    二年一月十九日，將上開車輛典當而出質予位在臺北縣板橋市之某當鋪業者（起
    訴書誤載為將車輛遷移逃匿不知去向，應予更正），並自九十二年二月十七日起
    即未按期繳納分期付款，上開車輛並因乙○○未能將上開車輛回贖而流當，致生
    損害於債權人匯豐公司。
二、案經匯豐公司訴由臺灣板橋地方法院檢察署檢察官偵查起訴，暨移送併辦。
     理  由
一、本院於準備程序進行中，被告乙○○就被訴及併案事實為有罪之陳述，經告知被
    告簡式審判程序之旨，並聽取公訴人及被告之意見後，裁定進行簡式審判程序，
    合先敘明。
二、訊據被告乙○○對於右揭時、地分別以上開二輛車輛設定動產抵押後，分別於三
    日後即九十二年一月十日、十九日，各將上開車輛典當而出質與當鋪業者，並分
    別自九十二年四月六日、九十二年二月十七日起即未按期繳納分期付款，及其後
    因未能將上開車輛回贖致上開車輛流當之事實坦承不諱，核與告訴人台新銀行之
    代理人甲○○及告訴人匯豐公司代理人李宥慶、陳榮光、張鴻常指訴之情節相符
    ，並有告訴人台新銀行提出之汽車貸款申請書、動產擔保交易動產抵押設定登記
    申請書、車輛動產抵押契約書、外訪報告單、外訪照片報告單、存證信函、本票
    及告訴人匯豐公司提出之遠東銀行貸款暨動產抵押契約書、動產擔保交易動產抵
    押設定債權人變更登記申請書、動產擔保交易（動產抵押）移轉契約書、存證信
    函、本票、汽（機）車過戶申請登記書、遠東銀行分期申請表暨約定書等件之影
    本附卷可稽。是本案事證明確，被告犯行堪以認定，應予依法論科。
二、查被告乙○○為動產擔保交易之債務人，竟意圖不法之利益，先後二次將標的物
    出質，致生損害於債權人台新銀行、匯豐公司，核其所為係犯動產擔保交易法第
    三十八條之罪。其先後二次犯行，時間緊接，方法相同，觸犯構成要件相同之罪
    名，顯係基於概括犯意反覆為之，應依連續犯之規定論以一罪，並加重其刑。再
    臺灣板橋地方法院檢察署檢察官移送併辦之九十二年度偵字第一五八六四被告向
    台新銀行以ＣＹ─０三一八號自用小客車設定動產抵押後予以出質部分，與前開
    起訴經判決有罪部分，具有連續犯之裁判上一罪關係，自為起訴效力所及，本院
    自得併予審理，附此敘明。末查，被告前曾於八十三年間因侵占罪，經本院判處
    有期徒刑七月，緩刑四年確定，嗣因於緩刑期內復於八十六年間犯侵占罪，經本
    院判處有期徒刑六月確定，於八十七年一月三十一日執行完畢；嗣並經撤銷前案
    緩刑入監執行，於八十八年十月十五日執行完畢，有臺灣高等法院被告全國前案
    紀錄表一份在卷可稽，其於有期徒刑執行完畢後五年內再犯本件有期徒刑以上之
    罪，依刑法第四十七條之規定為累犯，應依法遞予加重其刑。爰審酌被告素行不
    佳，於簽訂動產抵押契約貸得款項後，未如期清償貸款，並將標的物出質，對債
    權人所造成之損害程度，並斟酌其犯罪之動機、手段、目的、所生危害及犯罪後
    之態度等一切情狀，量處如主文所示之刑，並諭知易科罰金之折算標準，以示懲
    儆。
據上論斷，應依刑事訴訟法第二百七十三條之一第一項、第二百九十九條第一項前段
，動產擔保交易法第三十八條，刑法第十一條前段、第五十六條、第四十七條、第四
十一條第一項前段，罰金罰鍰提高標準條例第一條前段、第二條，判決如主文。
本案經檢察官丙○○到庭執行職務。
中　　　華　　　民　　　國　　九十三　　年　　　六　　　月　　二十九　　日
                              　　　  臺灣板橋地方法院刑事第九庭
                                    　　　法  官  王　士　珮
右正本證明與原本無異
如不服本判決應於送達後十日內向本院提出上訴狀
                                   　　　 書記官  程  欣　怡
中　　　華　　　民　　　國　　九十三　　年　　　六　　　月　　二十九　　日
附錄本案論罪科刑法條全文
動產擔保交易法第三十八條
動產擔保交易之債務人，意圖不法之利益，將標的物遷移、出賣、出質、移轉、抵押
或為其他處分，致生損害於債權人者，處三年以下有期徒刑、拘役或科或併科六千元
以下之罰金。
